臺灣桃園地方法院刑事判決　　　　　　　93年度易字第1193號
公　訴　人　臺灣桃園地方法院檢察署檢察官
被　　　告　甲○○　男　23歲.
上列被告因竊盜案件，經檢察官提起公訴（93年度偵字第15620
號），被告於準備程序進行中，就被訴事實為有罪之陳述，經告
知簡式審判程序意旨，聽取當事人意見後，本院裁定由受命法官
獨任依簡式審判程序審理，並判決如下：
    主  文
甲○○連續攜帶兇器，踰越安全設備竊盜，累犯，處有期徒刑壹
年。扣案之螺絲起子壹支沒收。
    事  實
一、甲○○前於民國90年間，因竊盜案件，經臺灣南投地方法院
    以90年度易字第465 號判處有期徒刑8 月，緩刑3 年，緩刑
    期內付保護管束確定；復於緩刑期內即91年間，先、後因竊
    盜案件，經臺灣南投地方法院以91年度投刑簡字第197 號判
    處有期徒刑3 月、臺灣臺中地方法院以91年度易字第2252號
    判處有期徒刑10月確定，並由臺灣南投地方法院以91年度撤
    緩字第44號裁定將前述緩刑宣告撤銷，3 案接續執行，甫於
    93年2 月3 日假釋出監，刑期至93年5 月19日屆滿，以已執
    行論。詎仍不知悔改，竟基於意圖為自己不法所有之概括犯
    意，連續於附表壹所示之時間、地點，以附表壹所示之方式
    ，竊取如附表壹所示被害人之財物得手。嗣93年9 月22日19
    時10分許，於竊得如附表壹編號3 所示財物後，因身心俱疲
    而躺在如附表編號3 所示地點之房間內睡覺，經屋主丙○○
    返家後發覺有異，報警處理而當場查獲，並扣得甲○○所有
    用以竊取上開財物之螺絲起子1 支。
二、案經丙○○訴由桃園縣政府警察局楊梅分局報告臺灣桃園地
    方法院檢察官偵查起訴。
    理  由
一、訊據被告甲○○對於上開犯罪事實均坦承不諱（見偵查卷第
    5 、6 、20頁；本院卷第121 頁），核與證人即被害人丙○
    ○於警詢、檢察官訊問時；證人即被害人丁○○、戊○○於
    警詢時，證述其等財物失竊之時間、地點及情節均相符（見
    偵查卷第11、14、37、41頁），復有現場照片、失竊財物照
    片、贓物認領保管單各1 份在卷可稽（見偵查卷第12、15、
    43、44頁），及被告用以竊取上開財物之螺絲起子1 支扣案
    可憑，足認被告之自白與事實相符。本案事證明確，被告犯
    行洵堪認定，應依法論科。
二、按窗戶具有防閑效用，自屬刑法第321 條第1 項第2 款所稱
    之安全設備（最高法院45年臺上字第1443號判例要旨參照）
    ；而刑法第321 條第1 項第3 款所稱兇器，其種類並無限制
    ，凡客觀上足對人之生命、身體、安全構成威脅，具有危險
    性之兇器均屬之，且祇須行竊時攜帶此種具有危險性之兇器
    為已足，並不以攜帶之初有行兇之意圖為必要，螺絲起子為
    足以殺傷人生命、身體之器械，顯為具有危險性之兇器（最
    高法院79年臺上字第5253號判例要旨參照）。是被告持扣案
    之螺絲起子為如附表壹所示3 次犯行，並以撬開窗戶而未達
    毀壞之程度，進入如附表壹編號3 所示屋內竊盜，核其所為
    ，如附表壹編號1 、2 所示之犯行，係犯刑法第321 條第1
    項第3 款之攜帶兇器竊盜罪；如附表壹編號3 所示之犯行，
    則係犯刑法第321 條第1 項第3 款、第2 款之攜帶兇器踰越
    安全設備竊盜罪。被告先後3 次竊盜犯行，時間緊接，方法
    相同，觸犯基本構成要件相同之罪，僅加重條件有別，係基
    於概括犯意而為之，為連續犯，應依刑法第56條論以情節較
    重之攜帶兇器踰越安全設備竊盜罪一罪，並加重其刑。公訴
    意旨所犯法條欄贅引刑法第320 條第1 項之規定；且認如附
    表壹編號3 所示之竊盜犯行，另涉刑法第306 條第1 項之侵
    入住宅罪，因踰越安全設備入室行竊，越入行為即屬侵入住
    宅，已結合於所犯加重竊盜之罪質中，無更行構成侵入住宅
    罪之理（最高法院27年上字第1887號判例要旨參照），亦屬
    贅載，均有未洽。被告於90、91年間，先、後因竊盜案件，
    經判處有期徒刑8 月、3 月、10月確定並接續執行後，甫於
    93年5 月19日執行完畢，有臺灣高等法院被告全國前案紀錄
    表在卷可考（見本院卷第4 至16頁），其於前案執行完畢5
    年內，再犯本件有期徒刑以上之罪，為累犯，應依法加重其
    刑，並遞加重之。爰審酌被告不思正途竊盜他人財物，對社
    會治安影響非輕，惟犯後坦承犯行，態度良好，暨其犯罪之
    動機、目的、手段、所得財物價值、平日生活狀況、智識程
    度等一切情狀，量處如主文所示之刑。扣案之螺絲起子1 支
    ，係被告所有供犯罪所用之物，業經其供承在卷（見本院卷
    第125 頁），應依刑法第38條第1 項第2 款規定，併予宣告
    沒收。
三、至併辦意旨（臺灣新竹地方法院檢察署94年度偵字第399 號
    ）雖謂：被告於附表貳所示時、地，持螺絲起子1 支撬壞收
    費亭門板入內行竊之際，為保全人員發現而未遂，因認被告
    涉犯刑法第321 條第2 項、同條第1 項第2 款、第3 款之加
    重竊盜未遂罪及刑法第354 條之毀損罪嫌。惟按刑法上之未
    遂犯，必須已著手於犯罪行為之實行而不遂，始能成立，此
    在刑法第25條第1 項規定甚明，同法第321 條之竊盜罪，為
    第320 條之加重條文，自係以竊取他人之物為其犯罪行為之
    實行，至該條第1 項各款所列情形，不過為犯竊盜罪之加重
    條件，如僅著手於該項加重之行為而未著手搜取財物，仍不
    能以本條之竊盜未遂論（最高法院27年度滬上字第54號判例
    要旨參照），是判斷刑法第321 條加重竊盜罪實行行為之著
    手，仍以竊盜行為是否著手為準。是被告雖坦承如附表貳所
    示竊盜犯行，並有螺絲起子1 支扣案可佐，然據其所陳犯案
    過程（見第399 號偵查卷第8 、39頁），及證人即被害人乙
    ○○於檢察官訊問時之證詞（見第399 號偵查卷第49頁），
    可知被告係於以螺絲起子撬開收費亭門板時便被發現，並於
    從門縫鑽入停車亭，欲先將門打開以方便竊得財物後逃跑之
    際，即遭逮捕，被告顯未開始著手搜取財物之竊盜行為，不
    能謂係竊盜未遂，且刑法竊盜罪復無預備犯之處罰規定，自
    難令其負竊盜相關罪責。至被告所涉刑法第354 條毀損罪嫌
    ，因未經起訴，亦非起訴效力所及，應併退由檢察官為適法
    之處理。
據上論斷，應依刑事訴訟法第273 條之1 第1 項、第299 條第1
項前段，刑法第56條、第321 條第1 項第2 款、第3 款、第47
條、第38條第1 項第2 款，罰金罰鍰提高標準條例第1 條前段，
判決如主文。
本案經檢察官古慧珍到庭執行職務。
中　　華　　民　　國　　94　　年　　7 　　月　　13　　日
                  刑事第十庭    法　官　許炎灶
以上正本證明與原本無異。
如不服本判決，應於判決送達後10日內向本院提出上訴狀（應附
繕本），上訴於臺灣高等法院。
  　　　　　　　　　　　　　　　書記官　文巧雲
中　　華　　民　　國　　94　　年　　7 　　月　　19　　日
附錄本判決論罪科刑法條：刑法第321條。
附表壹：
┌──┬───┬────┬───┬────┬────┬──────────┬────┬───┐
│編號│行為人│犯罪時間│被害人│犯罪地點│竊取方法│被    竊    物    品│所犯法條│附  註│
├──┼───┼────┼───┼────┼────┼──────────┼────┼───┤
│1   │甲○○│93年9 月│丁○○│桃園縣楊│以螺絲起│臺塑石油會員卡（卡號│刑法第32│93年度│
│    │      │19日晚間│      │梅鎮光前│子撬開（│0000-0000 號）1 張、│1 條第1 │偵字第│
│    │      │23時許  │      │街旁    │並未毀損│愛買會員卡（編號2717│項第3 款│15620 │
│    │      │        │      │        │）車牌號│000000000 ）1 張    │        │號起訴│
│    │      │        │      │        │碼MH-892│                    │        │      │
│    │      │        │      │        │1 號自用│                    │        │      │
│    │      │        │      │        │小客車竊│                    │        │      │
│    │      │        │      │        │取      │                    │        │      │
├──┼───┼────┼───┼────┼────┼──────────┼────┼───┤
│2   │甲○○│93年9 月│戊○○│桃園縣楊│以螺絲起│黑色皮夾1 個，內有中│刑法第32│93年度│
│    │      │20日凌晨│      │梅鎮光前│子撬開（│國信託VISA卡（卡號44│1 條第1 │偵字第│
│    │      │0 時許  │      │街旁    │並未毀損│00000000000000號）1 │項第3 款│15620 │
│    │      │        │      │        │）車牌號│張、臺灣企銀MASTER卡│        │號起訴│
│    │      │        │      │        │碼M6-281│（卡號00000000000000│        │      │
│    │      │        │      │        │1 號自用│09）1 張、臺灣企銀VI│        │      │
│    │      │        │      │        │小客車竊│SA卡（卡號0000000000│        │      │
│    │      │        │      │        │取      │341103）1 張、臺灣企│        │      │
│    │      │        │      │        │        │銀金融卡（卡號660628│        │      │
│    │      │        │      │        │        │62271 號）1 張、土地│        │      │
│    │      │        │      │        │        │銀行現金卡（卡號0272│        │      │
│    │      │        │      │        │        │00000000號）1 張、日│        │      │
│    │      │        │      │        │        │盛國際商業銀行VISA卡│        │      │
│    │      │        │      │        │        │（卡號00000000000000│        │      │
│    │      │        │      │        │        │06）1 張            │        │      │
├──┼───┼────┼───┼────┼────┼──────────┼────┼───┤
│3   │甲○○│93年9 月│丙○○│桃園縣楊│以螺絲起│馬祖紀念酒（藍色磁瓶│刑法第32│93年度│
│    │      │22日下午│      │梅鎮光前│子撬開（│）1 瓶、古棉低度王（│1 條第1 │偵字第│
│    │      │1 時許  │      │街6巷5號│並未毀損│透明玻璃瓶）1 瓶、GI│項第2 款│15620 │
│    │      │        │      │        │）窗戶入│BSON收音機（紅色）1 │、第3 款│號起訴│
│    │      │        │      │        │內竊取  │臺                  │        │      │
└──┴───┴────┴───┴────┴────┴──────────┴────┴───┘
附表貳：
┌──┬───┬────┬───┬────┬────┬──────────┬────┬───┐
│編號│行為人│犯罪時間│被害人│犯罪地點│竊取方法│被    竊    物    品│所犯法條│附  註│
├──┼───┼────┼───┼────┼────┼──────────┼────┼───┤
│1   │甲○○│94年1 月│涌承實│新竹市中│以螺絲起│尚未著手搜取財物即被│檢察官認│94年度│
│    │      │8 日上午│業股份│正路135 │子撬壞收│逮捕                │係犯：刑│偵字第│
│    │      │5 時至6 │有限公│號之涌承│費亭門板│                    │法第321 │399 號│
│    │      │時許    │司    │實業股份│欲入內竊│                    │條第2 項│併案  │
│    │      │        │      │有限公司│取      │                    │、第1 項│      │
│    │      │        │      │「中正停│        │                    │第2 款、│      │
│    │      │        │      │車場」內│        │                    │第3 款，│      │
│    │      │        │      │之收費亭│        │                    │第354 條│      │
└──┴───┴────┴───┴────┴────┴──────────┴────┴───┘
